臺灣高等法院刑事判決
110年度上更一字第138號
上  訴  人  
即  被  告  林雪樺


                （現於法務部矯正署臺北女子監獄執行中）
選任辯護人  法律扶助基金會李翰洲律師
上列上訴人即被告因偽造文書等案件，不服臺灣臺北地方法院10
8年度訴字第209號，中華民國108年10月30日第一審判決（起訴
案號：臺灣臺北地方檢察署107年度偵字第14861號），提起上訴
，判決後經最高法院發回更審，本院判決如下：
    主  文
原判決關於宣告犯罪所得，除已確定之新臺幣壹仟玖佰肆拾柒萬
肆仟壹佰參拾壹元外，其餘超過新臺幣伍拾柒萬陸仟元（即新臺
幣肆佰貳拾肆萬玖仟捌佰陸拾玖元）之沒收、追徵部分撤銷。
其他（關於沒收犯罪所得新臺幣伍拾柒萬陸仟元部分）上訴駁回
。
    犯罪事實
一、林雪樺前於民國90年6月14日至104年1月28日，在國泰人壽
    保險股份有限公司（下稱國泰人壽公司）擔任保險業務員，
    負責保險業務及收受保險金，其明知國泰人壽公司並未提供
    年利率4.52%之優惠定存方案（下稱優惠定存商品），竟基
    於意圖為自己不法所有及行使偽造私文書之犯意，先後在新
    北市三重區張玉華住處，分別向保險客戶張鴻鐘、張鴻仁、
    張玉華及張玉冠等4人，訛稱：國泰人壽公司針對大客戶，
    推出優惠定存商品，可按投保金額一定比率，辦理年利率高
    達4.52%之優惠定存，定存期間2年，可隨時解約取回定存云
    云，致張鴻鐘、張鴻仁、張玉華及張玉冠等人陷於錯誤，分
    別於附表一各欄所示時間，匯款或交付如附表一所示金錢予
    林雪樺，林雪樺除交付國泰世華銀行存款憑證客戶收執聯（
    下稱客戶收執聯）外，並在新北市板橋區住處，自國泰人壽
    公司保單封面彩色影印「國泰人壽公司圖記」、「（總經理
    ）張發得」簽名、「國泰人壽公司總經理之章」，再以電腦
    打字填載文字，偽造為國泰人壽公司出具之定期存款存單，
    交付予張鴻鐘等4人，以資取信，總計詐得新臺幣（下同）2
    ,430萬元，足生損害於國泰人壽公司及張鴻鐘、張鴻仁、張
    玉華、張玉冠（以上犯罪事實，均已判決確定）。
二、案經國泰人壽公司訴由臺灣臺北地方檢察署檢察官偵查起訴
    。
    理  由
壹、審理範圍
一、檢察官起訴上訴人即被告林雪樺因優惠定存商品詐得2,430
    萬元（如附表一）部分：
　㈠業經本院前以108年度上訴字第3997號判決（下稱前審判決）
    ，認被告係犯刑法第216條、第210條之行使偽造私文書罪及
    刑法第339條第1項之詐欺取財罪，共39罪，而予以論罪科刑
    。並宣告犯罪所得2,430萬元及偽造之簽名、印文均依法沒
    收、追徵。
　㈡嗣經最高法院以110年度台上字第1637號判決，撤銷本院前審
    判決「關於宣告犯罪所得逾1,947萬4,131元之沒收、追徵部
    分」，此部分發回本院更為審理；另駁回其他部分之上訴而
    判決確定。
　㈢是以本案審理範圍，在於犯罪所得逾1,947萬4,131元部分，
    亦即犯罪所得482萬5,869元之沒收、追徵部分（計算式：2,
    430萬元-1,947萬4,131元=482萬5,869元）。
二、另檢察官起訴被告偽簽張玉華姓名以解除保險契約部分，業
    經本院前審為有罪判決，嗣經最高法院以110年度台上字第1
    637號判決駁回上訴而確定，自不在本院審理範圍，附此敘
    明。
貳、證據能力部分：
一、按被告以外之人於審判外之言詞或書面陳述，除法律有規定
    者外，不得作為證據。另按被告以外之人於審判外之陳述，
    雖不符合同法第159條之1至第159條之4之規定，然經當事人
    於審判程序同意作為證據，法院審酌該言詞陳述或書面陳述
    作成時之情況，認為適當者，亦得為證據。當事人、代理人
    或辯護人於法院調查證據時，知有第159條第1項不得為證據
    之情形，而未於言詞辯論終結前聲明異議者，視為有前項同
    意，刑事訴訟法第159條第1項、第159條之5分別定有明文。
    該條立法意旨在於傳聞證據未經當事人之反對詰問予以核實
    ，原則上先予排除，惟若當事人已放棄反對詰問權，於審判
    程序中表明同意該等傳聞證據可作為證據；或於言詞辯論終
    結前未聲明異議，基於尊重當事人對傳聞證據之處分權，及
    證據資料愈豐富，愈有助於真實發見之理念，且強化言詞辯
    論主義，使訴訟程序得以順暢進行，上開傳聞證據亦均具有
    證據能力。查本件被告以外之人於審判外之言詞或書面陳述
    屬傳聞證據部分，檢察官、被告及辯護人於本院準備程序中
    並未爭執證據能力，且迄於言詞辯論終結前亦未聲明異議，
    復本院認其作成之情形並無不當情形，經審酌後認為適當，
    均應認於本案有證據能力。
二、另本件認定事實引用之卷內其餘非供述證據部分，與本案均
    有關連性，亦無證據證明係實施刑事訴訟程序之公務員以不
    法方式所取得，依刑事訴訟法第158條之4之反面解釋，當有
    證據能力，復於本院審理時，提示並告以要旨，使檢察官、
    被告及辯護人充分表示意見，自得為證據使用。
參、被告為犯罪事實一所載之行為，分別於附表一編號1至7詐騙
    被害人張鴻鐘共520萬元；於附表一編號8至18詐騙張鴻仁共
    760萬元；於附表一編號19至32詐騙張玉華共760萬元；於附
    表一編號33至39詐騙張玉冠共390萬元，共計2,430萬元等犯
    罪事實，有附表一編號1至39之「證據出處」欄所載之證據
    可資佐證。被告所犯刑法第216條、第210條之行使偽造私文
    書罪及刑法第339條第1項之詐欺取財罪，共39罪，業經最高
    法院駁回上訴而有罪判決確定。
肆、關於沒收之說明
一、⑴按犯罪所得，屬於犯罪行為人者，沒收之；於全部或一部
    不能沒收或不宜執行沒收時，追徵其價額，刑法第38之1條
    第1項前段、第3項定有明文。⑵又宣告前二條之沒收或追徵
    ，有過苛之虞、欠缺刑法上之重要性、犯罪所得價值低微，
    或為維持受宣告人生活條件之必要者，得不宣告或酌減之，
    刑法第38之2條第3項亦定有明文。關於刑法第38條之2第3項
    之立法理由略以「四、為符合比例原則，兼顧訴訟經濟，爰
    參考德國刑法第73C條及德國刑事訴訟法第430條第1項之規
    定，增訂過苛調節條款，於宣告沒收或追徵於個案運用有過
    苛之虞、欠缺刑法上之重要性或犯罪所得價值低微之情形，
    得不予宣告沒收或追徵，以節省法院不必要之勞費，並調節
    沒收之嚴苛性」。
二、關於附表四、五、七、八部分
　㈠被告於附表四、五、七、八之「交付金額」欄所載金額，交
    付各該金額予被害人等4人，有各編號之「證據」欄所載之
    證據可資佐證（本院沿用原審判決之編號），是以被告交付
    附表四之被害人張玉冠共293萬178元、附表五之被害人張玉
    華共115萬8,766元、附表七之被害人張鴻鐘共8萬7,409元、
    附表八之被害人張鴻仁共7萬3,516元，以上共計424萬9,869
    元等事實，應堪認定。
　㈡雖檢察官、告訴人國泰人壽公司援引相關民事判決之見解，
    認被告交付上開424萬9,869元，並非返還犯罪所得，應依法
    宣告沒收、追徵等語。另被告辯稱：上開424萬9,869元係返
    還本金予被害人，不得再予宣告沒收、追徵等語。惟查：民
    事訴訟事件採取優勢證據法則，此與刑事案件之嚴格證據法
    則不同，是民事判決結果自不得拘束刑事案件之認定，先予
    說明。又本院認定犯罪事實一之犯罪所得為2,430萬元，已
    如前述，被告交付附表四、五、七、八所載424萬9,869元之
    事實，不影響本院上開認定之犯罪所得。至於被告交付此部
    分金額之原因，依罪證有疑、利歸被告之法則，自應為被告
    有利之認定。
　㈢從而，被告既有交付附表四、五、七、八所載424萬9,869元
    予被害人4人之事實，已如前述，如再予宣告沒收424萬9,86
    9元，認有過苛之虞，是依刑法第38條之2第3項規定，此部
    分不予宣告沒收、追徵。
三、關於於附表六部分　　
　㈠被告於附表六交付57萬6,000元予張燦淇等情，有附表六各編
    號之「交付金額」欄所載金額及「證據」欄所載之證據可資
    佐證（本院沿用原審判決之編號），此部分之事實堪予認定
    。
　㈡惟查：被告於附表一編號1至39詐騙被害人張鴻鐘、張鴻仁、
    張玉華、張玉冠共2,430萬元，本案認定已如前述，是以本
    案犯罪事實一之被害人為張鴻鐘、張鴻仁、張玉華、張玉冠
    4人，亦堪認定。顯見附表六之張燦淇並非本案犯罪事實一
    之被害人，被告與張燦淇間關於附表六所載57萬6,000元之
    金額交付，亦與本案犯罪事實一所載2,430萬元無關。從而
    ，關於被告交付附表六所載金額之事實，核與本院依法宣告
    沒收、追徵本案犯罪所得無關，併此敘明。
伍、撤銷改判之理由（附表四、五、七、八部分）
一、原審因認被告為犯罪事實一之犯行，事證明確（此部分業經
    最高法院判決確定），依法宣告沒收、追徵犯罪所得，固非
    無見，惟查：被告既有交付附表四、五、七、八所載424萬9
    ,869元予被害人4人之事實，如再予宣告沒收424萬9,869元
    ，認有過苛之虞，依上開刑法第38條之2第3項規定，自不予
    宣告沒收、追徵。原判決以424萬9,869元並非返還本案詐欺
    取財所得，仍予宣告沒收、追徵，未予適用過苛調解條款以
    調解沒收之嚴苛性，尚有未洽。
二、被告上訴略以：已返還424萬9,869元予被害人，不得再予宣
    告沒收、追徵等語，經查：被告此部分之主張，固不符合刑
    法第38條之1第5項規定之「犯罪所得已實際合法發還被害人
    」之要件，被告之上訴雖無理由，然本案此部分既有上開可
    議之處，原判決關於沒收424萬9,869元部分自屬無可維持，
    此部分應由本院予以撤銷改判。
陸、駁回上訴之理由（附表六部分）
　　原判決以被告交付附表六所載57萬6,000元予張燦淇，並非
    返還本案詐欺取財所得之款項，此部分依法宣告沒收、追徵
    ，經核原判決就此部分之沒收、追徵於法相合，並無不當，
    原判決此部分應予維持。被告上訴略以：已返還57萬6,000
    元予張燦淇，不得再予宣告沒收、追徵云云，並無理由，此
    部分之上訴應予駁回。
據上論斷，應依刑事訴訟法第369條第1項前段、第364條，判決
如主文。
本案經檢察官王繼瑩提起公訴，檢察官孫冀薇到庭執行職務。
中　　華　　民　　國　　110 　年　　10　　月　　21　　日
              　  刑事第二十三庭審判長法　官  許永煌
　　　　　　　　　　　　　　　　　    法　官  吳定亞
　　　　　　　　　　　　　　　　　    法　官  黃美文
以上正本證明與原本無異。
如不服本判決，應於收受送達後20日內向本院提出上訴書狀，其
未敘述上訴之理由者並得於提起上訴後20日內向本院補提理由書
（均須按他造當事人之人數附繕本）「切勿逕送上級法院」。
                                　    書記官  彭威翔
中　　華　　民　　國　　110 　年　　10　　月　　22　　日
附錄法條：
刑法第38條
違禁物，不問屬於犯罪行為人與否，沒收之。
供犯罪所用、犯罪預備之物或犯罪所生之物，屬於犯罪行為人者
，得沒收
之。但有特別規定者，依其規定。
前項之物屬於犯罪行為人以外之自然人、法人或非法人團體，而
無正當理由提供或取得者，得沒收之。但有特別規定者，依其規
定。
前二項之沒收，於全部或一部不能沒收或不宜執行沒收時，追徵
其價額。
刑法第38-1條
犯罪所得，屬於犯罪行為人者，沒收之。但有特別規定者，依其
規定。
犯罪行為人以外之自然人、法人或非法人團體，因下列情形之一
取得犯罪所得者，亦同：
一、明知他人違法行為而取得。
二、因他人違法行為而無償或以顯不相當之對價取得。
三、犯罪行為人為他人實行違法行為，他人因而取得。
前二項之沒收，於全部或一部不能沒收或不宜執行沒收時，追徵
其價額。
第一項及第二項之犯罪所得，包括違法行為所得、其變得之物或
財產上利益及其孳息。
犯罪所得已實際合法發還被害人者，不予宣告沒收或追徵。
刑法第38-2條
前條犯罪所得及追徵之範圍與價額，認定顯有困難時，得以估算
認定之。
第三十八條之追徵，亦同。
宣告前二條之沒收或追徵，有過苛之虞、欠缺刑法上之重要性、
犯罪所得價值低微，或為維持受宣告人生活條件之必要者，得不
宣告或酌減之。

【附表一】（幣制：新臺幣）總額：2,430萬元
編號1至7之詐騙張鴻鐘部分（總額520萬元）     編號 犯罪時間/交付日期 詐騙金額 已判決確定之罪刑 證  據  出  處 1 100年6月13日 40萬元 林雪樺犯行使偽造私文書罪，處有期徒刑肆月，如易科罰金，以新臺幣壹仟元折算壹日。  1.客戶收執聯、新定期存款存單（簽發日：102年6月13日） 　他字卷第17頁、第21頁 2.證人張鴻鐘指證：原審訴字卷(一)第101頁至第111頁 3.證人簡瑜證述：他字卷第135至137頁、原審審訴卷第45至46頁，原審訴字卷(一)第107頁至第109頁 4.被告林雪樺自白 2 100年6月17日 40萬元 林雪樺犯行使偽造私文書罪，處有期徒刑肆月，如易科罰金，以新臺幣壹仟元折算壹日。 1.客戶收執聯、新定期存款存單（簽發日：102年6月17日） 　他字卷第17頁、第21頁 2.證人張鴻鐘指證：同上 3.證人簡瑜證述：同上 4.被告林雪樺自白：同上 3 100年6月21日 60萬元 林雪樺犯行使偽造私文書罪，處有期徒刑陸月，如易科罰金，以新臺幣壹仟元折算壹日。 1.客戶收執聯、新定期存款存單（簽發日：102年6月21日） 　他字卷第17頁、第22頁 2.證人張鴻鐘指證：同上 3.證人簡瑜證述：同上 4.被告林雪樺自白：同上 4 100年6月29日 70萬元 林雪樺犯行使偽造私文書罪，處有期徒刑柒月。 1.客戶收執聯、新定期存款存單（簽發日：102年6月29日） 　他字卷第18頁、第23頁 2.證人張鴻鐘指證：同上 3.證人簡瑜證述：同上 4.被告林雪樺自白：同上 5 100年6月30日 80萬元 林雪樺犯行使偽造私文書罪，處有期徒刑捌月。 1.客戶收執聯、新定期存款存單（簽發日：102年6月30日） 　他字卷第18頁、第23頁 2.證人張鴻鐘指證：同上 3.證人簡瑜證述：同上 4.被告林雪樺自白：同上 6   100年7月5日 130萬元 林雪樺犯行使偽造私文書罪，處有期徒刑壹年壹月。 1.客戶收執聯、新定期存款存單（簽發日：102年7月5日） 　他字卷第19頁、第24頁 2.證人張鴻鐘指證：同上 3.證人簡瑜證述：同上 4.被告林雪樺自白：同上 7  102年6月20日 100萬元 林雪樺犯行使偽造私文書罪，處有期徒刑拾月。 1.定期存款存單（簽發日：102年6月20日） 　他字卷第22頁 2.證人張鴻鐘指證：同上 3.證人簡瑜證述：同上 4.被告林雪樺自白：同上 （無客戶收執聯）　 編號8至18之詐騙張鴻仁部分（總額760萬元）     8 100年5月6日 100萬元 林雪樺犯行使偽造私文書罪，處有期徒刑拾月。 1.客戶收執聯、新定期存款存單（簽發日：102年5月6日） 　他字卷第25頁、第31頁 2.證人張鴻仁指證：他字卷第136頁至第139頁，原審訴字卷(一)第107頁至第110頁 3.證人簡瑜證述：同上 4.被告林雪樺自白：同上 9 100年5月16日 60萬元 林雪樺犯行使偽造私文書罪，處有期徒刑陸月，如易科罰金，以新臺幣壹仟元折算壹日。 1.客戶收執聯、新定期存款存單（簽發日：102年5月16日） 　他字卷第26頁、第31頁 2.證人張鴻仁指證：同上 3.證人簡瑜證述：同上 4.被告林雪樺自白：同上 10 100年5月23日 40萬元 林雪樺犯行使偽造私文書罪，處有期徒刑肆月，如易科罰金，以新臺幣壹仟元折算壹日。 1.客戶收執聯、新定期存款存單（簽發日：102年5月23日） 　他字卷第25頁、第32頁 2.證人張鴻仁指證：同上 3.證人簡瑜證述：同上 4.被告林雪樺自白：同上 11 100年6月7日 40萬元 林雪樺犯行使偽造私文書罪，處有期徒刑肆月，如易科罰金，以新臺幣壹仟元折算壹日。 1.客戶收執聯、新定期存款存單（簽發日：102年6月7日） 　他字卷第26頁、第32頁 2.證人張鴻仁指證：同上 3.證人簡瑜證述：同上 4.被告林雪樺自白：同上 12 100年7月11日 40萬元 林雪樺犯行使偽造私文書罪，處有期徒刑肆月，如易科罰金，以新臺幣壹仟元折算壹日。 1.客戶收執聯、新定期存款存單（簽發日：102年7月11日） 　他字卷第27頁、第33頁 2.證人張鴻仁指證：同上 3.證人簡瑜證述：同上 4.被告林雪樺自白：同上 13 100年7月12日 80萬元 林雪樺犯行使偽造私文書罪，處有期徒刑捌月。 1.客戶收執聯、新定期存款存單（簽發日：102年7月12日） 　他字卷第27頁、第33頁 2.證人張鴻仁指證：同上 3.證人簡瑜證述：同上 4.被告林雪樺自白：同上 14 100年7月15日 80萬元 林雪樺犯行使偽造私文書罪，處有期徒刑捌月。 1.客戶收執聯、新定期存款存單（簽發日：102年7月15日） 　他字卷第28頁、第34頁 2.證人張鴻仁指證：同上 3.證人簡瑜證述：同上 4.被告林雪樺自白：同上 15 100年7月20日 80萬元 林雪樺犯行使偽造私文書罪，處有期徒刑捌月。 1.客戶收執聯、新定期存款存單（簽發日：102年7月20日） 　他字卷第28頁、第34頁 2.證人張鴻仁指證：同上 3.證人簡瑜證述：同上 4.被告林雪樺自白：同上 16 100年7月28日 80萬元 林雪樺犯行使偽造私文書罪，處有期徒刑捌月。 1.客戶收執聯、新定期存款存單（簽發日：102年7月28日） 　他字卷第28頁、第35頁 2.證人張鴻仁指證：同上 3.證人簡瑜證述：同上 4.被告林雪樺自白：同上 17 100年8月2日 80萬元 林雪樺犯行使偽造私文書罪，處有期徒刑捌月。 1.客戶收執聯、新定期存款存單（簽發日：102年8月2日） 　他字卷第29頁、第35頁 2.證人張鴻仁指證：同上 3.證人簡瑜證述：同上 4.被告林雪樺自白：同上 18 100年8月26日 80萬元 林雪樺犯行使偽造私文書罪，處有期徒刑捌月。 1.客戶收執聯、新定期存款存單（簽發日：102年8月26日） 　他字卷第29頁、第36頁 2.證人張鴻仁指證：同上 3.證人簡瑜證述：同上 4.被告林雪樺自白：同上 編號19至32之詐騙張玉華部分（總額760萬元）     19 100年2月10日 50萬元 林雪樺犯行使偽造私文書罪，處有期徒刑伍月，如易科罰金，以新臺幣壹仟元折算壹日。 1.客戶收執聯、新定期存款存單（簽發日：102年2月10日） 　他字卷第44頁、第45頁 2.證人張玉華指證：他字卷第136頁至第139頁，偵字卷第17頁至第19頁，原審訴字卷(一）第107頁至第110頁 3.證人簡瑜證述：同上 4.被告林雪樺自白：同上 20 100年2月24日 50萬元 林雪樺犯行使偽造私文書罪，處有期徒刑伍月，如易科罰金，以新臺幣壹仟元折算壹日。 1.客戶收執聯、新定期存款存單（簽發日：102年2月24日） 　他字卷第44頁、第45頁 2.證人張玉華指證：同上 3.證人簡瑜證述：同上 4.被告林雪樺自白：同上 21 100年3月7日 50萬元 林雪樺犯行使偽造私文書罪，處有期徒刑伍月，如易科罰金，以新臺幣壹仟元折算壹日。 1.客戶收執聯、新定期存款存單（簽發日：102年3月7日） 　他字卷第43頁、第46頁 2.證人張玉華指證：同上 3.證人簡瑜證述：同上 4.被告林雪樺自白：同上 22 100年3月15日 50萬元 林雪樺犯行使偽造私文書罪，處有期徒刑伍月，如易科罰金，以新臺幣壹仟元折算壹日。 1.客戶收執聯、新定期存款存單（簽發日：102年3月15日） 　他字卷第42頁、第47頁 2.證人張玉華指證：同上 3.證人簡瑜證述：同上 4.被告林雪樺自白：同上 23 100年3月22日 10萬元 林雪樺犯行使偽造私文書罪，處有期徒刑貳月，如易科罰金，以新臺幣壹仟元折算壹日。 1.客戶收執聯、新定期存款存單（簽發日：102年3月22日） 　他字卷第43頁、第48頁 2.證人張玉華指證：同上 3.證人簡瑜證述：同上 4.被告林雪樺自白：同上 24 100年4月8日 20萬元 林雪樺犯行使偽造私文書罪，處有期徒刑貳月，如易科罰金，以新臺幣壹仟元折算壹日。 1.客戶收執聯、新定期存款存單（簽發日：102年4月8日） 　他字卷第41頁、第48頁 2.證人張玉華指證：同上 3.證人簡瑜證述：同上 4.被告林雪樺自白：同上 25 100年4月29日 170萬元 林雪樺犯行使偽造私文書罪，處有期徒刑壹年伍月。 1.客戶收執聯、新定期存款存單（簽發日：102年4月29日） 　他字卷第40頁、第49頁 2.證人張玉華指證：同上 3.證人簡瑜證述：同上 4.被告林雪樺自白：同上 26 100年7月5日 80萬元 林雪樺犯行使偽造私文書罪，處有期徒刑捌月。 1.客戶收執聯、新定期存款存單（簽發日：102年7月5日） 　他字卷第38頁、第50頁 2.證人張玉華指證：同上 3.證人簡瑜證述：同上 4.被告林雪樺自白：同上 27 100年7月7日 80萬元 林雪樺犯行使偽造私文書罪，處有期徒刑捌月。 1.客戶收執聯、新定期存款存單（簽發日：102年7月7日） 　他字卷第38頁、第50頁 2.證人張玉華指證：同上 3.證人簡瑜證述：同上 4.被告林雪樺自白：同上 28 100年7月11日 40萬元 林雪樺犯行使偽造私文書罪，處有期徒刑肆月，如易科罰金，以新臺幣壹仟元折算壹日。 1.客戶收執聯、新定期存款存單（簽發日：102年7月11日） 　他字卷第38頁、第51頁 2.證人張玉華指證：同上 3.證人簡瑜證述：同上 4.被告林雪樺自白：同上 29 100年8月19日 80萬元 林雪樺犯行使偽造私文書罪，處有期徒刑捌月。 1.客戶收執聯、新定期存款存單（簽發日：102年8月19日） 　他字卷第37頁、第51頁 2.證人張玉華指證：同上 3.證人簡瑜證述：同上 4.被告林雪樺自白：同上 30 102年3月7日 20萬元 林雪樺犯行使偽造私文書罪，處有期徒刑貳月，如易科罰金，以新臺幣壹仟元折算壹日。 1.定期存款存單（簽發日：102年3月7日） 　他字卷第47頁 2.證人張玉華指證：同上 3.證人簡瑜證述：同上 4.被告林雪樺自白：同上 （無客戶收執聯）　 31 102年5月24日 20萬元 林雪樺犯行使偽造私文書罪，處有期徒刑貳月，如易科罰金，以新臺幣壹仟元折算壹日。 1.客戶收執聯、定期存款存單（簽發日：102年5月24日） 　他字卷第37頁、第49頁 2.證人張玉華指證：同上 3.證人簡瑜證述：同上 4.被告林雪樺自白：同上 32 102年8月21日 40萬元 林雪樺犯行使偽造私文書罪，處有期徒刑肆月，如易科罰金，以新臺幣壹仟元折算壹日。 1.定期存款存單（簽發日：102年8月21日） 　他字卷第52頁 2.證人張玉華指證：同上 3.證人簡瑜證述：同上 4.被告林雪樺自白：同上 （無客戶收執聯）　 編號33至39之詐騙張玉冠部分（總額390萬元）     33 100年7月6日 80萬元 林雪樺犯行使偽造私文書罪，處有期徒刑捌月。 1.客戶收執聯、新定期存款存單（簽發日：102年7月6日） 　他字卷第53頁、第55頁 2.證人張玉冠指證：他字卷第136頁至第139頁，原審訴字卷(一）第107頁至第111頁 3.證人簡瑜證述：同上 4.被告林雪樺自白：同上 34 100年7月8日 80萬元 林雪樺犯行使偽造私文書罪，處有期徒刑捌月。 1.客戶收執聯、新定期存款存單（簽發日：102年7月8日） 　他字卷第53頁、第55頁 2.證人張玉冠指證：同上 3.證人簡瑜證述：同上 4.被告林雪樺自白：同上 35 100年7月11日 40萬元 林雪樺犯行使偽造私文書罪，處有期徒刑肆月，如易科罰金，以新臺幣壹仟元折算壹日。 1.客戶收執聯、新定期存款存單（簽發日：102年7月11日） 　他字卷第53頁、第56頁 2.證人張玉冠指證：同上 3.證人簡瑜證述：同上 4.被告林雪樺自白：同上 36 100年8月15日 80萬元 林雪樺犯行使偽造私文書罪，處有期徒刑捌月。 1.客戶收執聯、新定期存款存單（簽發日：102年8月15日） 　他字卷第54頁、第56頁 2.證人張玉冠指證：同上 3.證人簡瑜證述：同上 4.被告林雪樺自白：同上 37 102年3月8日 30萬元 林雪樺犯行使偽造私文書罪，處有期徒刑參月，如易科罰金，以新臺幣壹仟元折算壹日。 1.定期存款存單（簽發日：102年3月8日） 　他字卷第57頁 2.證人張玉冠指證：同上 3.證人簡瑜證述：同上 4.被告林雪樺自白：同上 （無客戶收執聯）　 38 102年4月8日 40萬元 林雪樺犯行使偽造私文書罪，處有期徒刑肆月，如易科罰金，以新臺幣壹仟元折算壹日。 1.客戶收執聯、定期存款存單（簽發日：102年4月8日） 　他字卷第54頁、第58頁 2.證人張玉冠指證：同上 3.證人簡瑜證述：同上 4.被告林雪樺自白：同上 39 102年5月14日 40萬元 林雪樺犯行使偽造私文書罪，處有期徒刑肆月，如易科罰金，以新臺幣壹仟元折算壹日。 1.客戶收執聯、定期存款存單（簽發日：102年5月14日） 　他字卷第54頁、第58頁 2.證11人張玉冠供述：同上 3.證人簡瑜證述：同上 4.被告林雪樺自白：同上 

附表四至附表八：總額482萬5,869元
【附表四：張玉冠】
編號 被害人銀行帳號 被害人銀行帳號 匯款日期 交付金額 證據 13 國泰世華 （帳號：000000000000） 元大銀行 （帳號：000-0000000000000000） 102.5.13 4萬元 元大銀行交易明細卷第85頁 14 國泰世華 （帳號：000000000000） 元大銀行 （帳號：000-0000000000000000） 102.5.15 3萬2500元 元大銀行交易明細卷第85頁 15 國泰世華 （帳號：000000000000） 元大銀行 （帳號：000-0000000000000000） 102.8.2 3萬元 元大銀行交易明細卷第89頁 16 國泰世華 （帳號：000000000000） 元大銀行 （帳號：000-0000000000000000） 102.8.19 1萬2000元 元大銀行交易明細卷第90頁 17 國泰世華 （帳號：000000000000） 元大銀行 （帳號：000-0000000000000000） 102.8.29 1萬2000元 元大銀行交易明細卷第91頁 18 國泰世華 （帳號：000000000000） 國泰世華 （帳號：000000000000） 102.9.10 20萬321元 訴209卷第117、141、209頁、綠皮卷第A250頁 19 國泰世華 （帳號：000000000000） 國泰世華 （帳號：000000000000） 102.10.28 25萬942元 訴209卷第141、209頁、綠皮卷第A265頁 20 富邦銀行 （帳號：000000000000） 國泰世華 （帳號：000000000000） 102.12.23 32萬7120元 訴209卷第145頁 21 富邦銀行 （帳號：000000000000） 國泰世華 （帳號：000000000000） 103.4.21 70萬2637元 訴209卷第214頁 22 國泰世華 （帳號：000000000000） 元大銀行 （帳號000-0000000000000000） 103.5.13 4萬元 元大銀行交易明細卷第100頁、國泰世華交易明細卷第409頁 23 支票 元大銀行（帳號000-0000000000000000） 103.10.31 75萬5540元 元大銀行交易明細卷第105頁 24 國泰世華 （帳號：000000000000） 國泰世華（帳號：000000000000） 104.1.20 22萬5988元 國泰世華交易明細卷第473頁 25 國泰世華 （帳號：000000000000） 國泰世華（帳號：000000000000） 104.1.20 30萬1130元 國泰世華交易明細卷第473頁 合計  293萬178元    

【附表五：張玉華】
編號 被害人銀行帳戶 被害人銀行帳號 匯款日期 交付金額 證據 8 國泰世華 （帳號：000000000000） 元大銀行 （帳號：000-0000000000000000） 101.6.28 3萬2500元 元大銀行交易明細卷第125頁 9 國泰世華 （帳號：000000000000） 元大銀行 （帳號：000-0000000000000000） 101.9.26 3萬2500元 元大銀行交易明細卷第128頁 10 國泰世華 （帳號：000000000000） 元大銀行 （帳號：000-0000000000000000） 101.11.16 4萬4000元 元大銀行交易明細卷第178頁 11 國泰世華 （帳號：000000000000） 元大銀行 （帳號：000-0000000000000000） 102.5.27 1萬6000元 元大銀行交易明細卷第182頁 12 國泰世華 （帳號：000000000000） 元大銀行 （帳號：000-0000000000000000） 102.8.2 3萬元 元大銀行交易明細卷第140頁 13 國泰世華 （帳號：000000000000） 元大銀行 （帳號：000-0000000000000000） 102.10.21 60萬2260元 國泰世華交易明細卷第350頁、元大銀行交易明細卷第185頁 14 國泰世華 （帳號：000000000000） 元大銀行 （帳號：000-0000000000000000） 103.4.21 20萬753元 國泰世華交易明細卷第404頁、元大銀行交易明細卷第188頁 15 國泰世華 （帳號：000000000000） 元大銀行 （帳號：000-0000000000000000） 103.7.16 20萬753元 元大銀行交易明細卷第17頁、元大銀行交易明細卷第190頁 合計  115萬8766元    


【附表六：張燦淇】
編號 被害人銀行帳戶 被害人銀行帳號 匯款日期 交付金額 證據 13 國泰世華 （帳號：000000000000） 元大銀行 （帳號：000-0000000000000000） 100.9.28 10萬8000元 元大銀行交易明細卷第17頁 14 國泰世華 （帳號：000000000000） 元大銀行 （帳號：000-0000000000000000） 100.10.12 3萬6000元 元大銀行交易明細卷第17頁 15 國泰世華 （帳號：000000000000） 元大銀行 （帳號：000-0000000000000000） 101.9.28 10萬8000元 元大銀行交易明細卷第26頁、國泰世華交易明細卷第187頁 16 國泰世華 （帳號：000000000000） 元大銀行 （帳號：000-0000000000000000） 101.10.12 3萬6000元 元大銀行交易明細卷第26頁、國泰世華交易明細卷第191頁 17 國泰世華 （帳號：000000000000） 元大銀行 （帳號：000-0000000000000000） 102.9.27 10萬8000元 元大銀行交易明細卷第36頁、國泰世華交易明細卷第340頁 18 國泰世華 （帳號：000000000000） 元大銀行 （帳號：000-0000000000000000） 102.10.11 3萬6000元 元大銀行交易明細卷第36頁、國泰世華交易明細卷第345頁 19 國泰世華 （帳號：000000000000） 元大銀行 （帳號：000-0000000000000000） 103.9.29 3萬6000元 元大銀行交易明細卷第44頁、國泰世華交易明細卷第452頁 20 國泰世華 （帳號：000000000000） 元大銀行 （帳號：000-0000000000000000） 103.10.1 7萬2000元 元大銀行交易明細卷第44頁、國泰世華交易明細卷第452頁 21 國泰世華 （帳號：000000000000） 元大銀行 （帳號：000-0000000000000000） 103.10.13 3萬6000元 元大銀行交易明細卷第44頁、國泰世華交易明細卷第455頁 合計  57萬6000元    

【附表七：張鴻鐘】
編號 被害人銀行帳戶 被害人銀行帳號 匯款日期 交付金額 證據 6 國泰世華 （帳號：000000000000） 元大銀行 （帳號：000-0000000000000000） 103.3.24 3萬元 元大銀行交易明細卷第208頁 7 國泰世華 （帳號：000000000000） 元大銀行 （帳號：000-0000000000000000） 102.5.6 1萬7409元 元大銀行交易明細卷第216頁、國泰世華交易明細卷第275頁 8 國泰世華 （帳號：000000000000） 元大銀行 （帳號：000-0000000000000000） 102.6.21 4萬元 元大銀行交易明細卷第217頁 合計  8萬7409元    


【附表八：張鴻仁】
編號 被害人銀行帳戶 被害人銀行帳號 匯款日期 交付金額 證據 2 國泰世華 （帳號：000000000000） 元大銀行 （帳號：000-0000000000000000） 102.7.19 1萬8316元 元大銀行交易明細卷第252頁 3 國泰世華 （帳號：000000000000） 元大銀行 （帳號：000-0000000000000000） 102.8.22 7200元 元大銀行交易明細卷第253頁 4 國泰世華 （帳號：000000000000） 00000000000000 103.1.28 4萬8000元 國泰世華交易明細卷第382頁 合計  7萬3516元